

CONTACT

1 0752083730

dv.balenvokolo@gmail.com

Q Grigny, île-de-France

https://daurian37.github.io/portfolio-daurian/

COMPÉTENCES

- React
- Playwright
- NodeJs
- Cucumber
- NextJs
- Gherkin
- Symfony
- Jenkins
- Laravel
- PHP
- Angular
- HTML/ CS / JS
- MySQL
- Git
- Docker
- UML
- JIRA
- CCNA 1 / CCNA 2

EDUCATION

TITRE RNCP NIVEAU 7 DIGITAL SCHOOL OF PARIS 10/2023 - 09/2024

TITRE RNCP NIVEAU 6 DIGITAL SCHOOL OF PARIS 02/2021 - 09/2023

LICENCE GÉNIE LOGICIEL CFI-CIRAS 10/2018 - 06/2020

DAURIAN **BALENVOKOLO**

DÉVELOPPEUR FULL STACK

PROFIL

Je suis motivé, je bénéficie d'une expérience pratique acquise au cours de divers stages, formations et parcours professionnel. Doté d'une grande capacité d'adaptation, je sais me montrer proactif et digne de confiance dans la réalisation de mes missions.

EXPÉRIENCE

DÉVELOPPEUR WEB FULL STACK

SNCF-CONNECT & TECH SERVICES - Alternance 09/2023 - 12/2024

- Analyser les besoins clients
- Mise en place d'une nouvelle solution de gestion de contenu (CMS) dans une architecture décentralisée afin de permettre d'alimenter le contenu du portail WIFI TGV à distance
- Participation au développement du portail WIFI TGV / Lyria / Intercités
- Assurer la qualité du code développé
- Vérification du bon fonctionnement de l'application, analyse des anomalies et mise en oeuvre des actions correctives
- · test auto fonctionnel
- test unitaire

DÉVELOPPEUR WEB FULL STACK

BIYN MEDIA - Stage 04/2022 - 06/2022

- Réalisation d'un site de ventes et d'achats des cours de formations
- Vérification du bon fonctionnement de l'application, conduite des tests techniques, analyse des anomalies repérées et mise en œuvre des actions correctives